臺灣板橋地方法院刑事判決　　　　　　　100年度易字第784號
公　訴　人　臺灣板橋地方法院檢察署檢察官
被　　　告　丁金恭
上列被告因竊盜案件，經檢察官提起公訴（99年度偵字第32318
號、99年度偵緝字第3194號），被告於本院準備程序進行中，就
被訴犯罪事實為有罪之陳述，本院告知簡式審判程序之旨，並聽
取其與公訴人之意見後，裁定改進行簡式審判程序審理，判決如
下：
    主  文
丁金恭犯如附表所示之罪，各處如附表所示之刑。應執行有期徒
刑貳年貳月。
    事  實
一、丁金恭與楊正中（前經本院另以99年度易字第1752號判決確
    定）共同意圖為自己不法之所有，基於竊盜犯意之聯絡，分
    別為附表編號1 至4 所示之犯行，嗣各經警方調閱監視錄影
    帶，循線查知上情。丁金恭另意圖為自己不法之所有，而基
    於竊盜之犯意，復為附表編號5 所示之犯行，嗣其於民國99
    年12月1 日18時許，在新北市○○區○○路15號前，為警盤
    查得悉其遭另案通緝而予逮捕後，始悉此情，並扣得套筒扳
    手2 支、梅花扳手、微調鉗子、鐵鎚、十字起子、六角起子
    各1 支、萬能鑰匙7 支、車牌號碼FXG-968 號車牌1 面。
二、案經楊世陽訴由新北市政府警察局蘆洲分局，暨新北市政府
    警察局三重分局報請臺灣板橋地方法院檢察署檢察官偵查起
    訴。
    理  由
一、查被告丁金恭所犯非死刑、無期徒刑、最輕本刑為3 年以上
    有徒刑之罪或高等法院管轄第一審案件，而其於準備程序進
    行中已就被訴事實為有罪之陳述，經告知簡式審判程序之旨
    ，並聽取公訴人及被告之意見後，本院認適宜改依簡式審判
    程序進行，爰裁定進行簡式審判程序，合先敘明。
二、上揭犯罪事實，業據被告於偵查中、本院準備程序及審理時
    自白不諱，並經證人即被害人陳瀅茹、楊世陽、廖立婷、林
    佳琪、林全福、共犯楊正中、承辦警員張淳凱等人證述明確
    ，並有竊盜現場附近路口監視錄影畫面翻拍畫面、被告騎乘
    機車路線圖暨監視器位置畫面對照圖、被害人機車車籍查詢
    ─基本資料詳細畫面、車輛詳細資料報表、內政部警政署警
    政e 網通受理報案e 化平台系統列印資料、贓物認領保管單
    等附卷可稽，復有扣案之套筒扳手2 支、梅花扳手、微調鉗
    子、鐵鎚、十字起子、六角起子各1 支、萬能鑰匙7 支、車
    牌號碼FXG-968 號車牌1 面等可資佐證，足認被告之自白與
    事實相符，本案事證明確，被告犯行洵堪認定。
三、被告為附表編號5 之行為後，刑法第321 條第1 項業經立法
    院修正通過，並由總統於100 年1 月26日公布，而於同年月
    28日起施行，修正後該條文之法定刑部分，即由修正前規定
    之「6 月以上、5 年以下有期徒刑」，提高為「6 月以上、
    5 年以下有期徒刑，得併科10萬元以下罰金」，是經比較新
    舊法之結果，修正後之規定顯未較有利於被告，故依刑法第
    2 條第1 項前段之規定，本案即應適用被告行為時即修正前
    刑法第321 條第1 項之規定。
四、按刑法第321 條第1 項第3 款所規定之攜帶兇器竊盜罪，係
    以行為人攜帶兇器竊盜為其加重條件，此所謂兇器，其種類
    並無限制，凡客觀上足對人之生命、身體、安全構成威脅，
    具有危險性之兇器均屬之，且祇須行竊時攜帶此種具有危險
    性之兇器為已足，並不以攜帶之初有行兇之意圖為必要（最
    高法院79年臺上字第5253號判例意旨參照）；本案被告為附
    表編號5 之行為時，所用之套筒板手2 支，為金屬材質，且
    既足以拆卸機車號牌之螺絲，質地顯然堅硬，若持以行兇，
    依一般社會觀念，自足以使人之身體、生命產生危險，堪認
    屬具有危險性之兇器無誤。是核被告如附表編號1 至4 所為
    ，均係犯刑法第320 條第1 項之竊盜罪，如附表編號5 所為
    ，係犯刑法第321 條第1 項第3 款之攜帶兇器竊盜罪。就附
    表編號1 至4 部分，被告與楊正中間，有犯意之聯絡及行為
    之分擔，均為共同正犯。被告先後5 次竊盜犯行，犯意各別
    、行為互殊、時地有異，應予分論併罰。爰審酌被告有多次
    竊盜前科，仍不知悔悟，為貪求他人之財物恣意以行竊方式
    侵害他人權益，兼衡其智識程度、犯罪之動機、目的、手段
    、所竊取財物之價值，暨犯後坦承犯行、態度尚稱良好等一
    切情狀，分別量處如附表所示之刑，並定其應執行之刑，以
    資懲儆。被告為附表編號1 至4 所示竊盜犯行時使用之工具
    ，既未扣案而難認係違禁物，亦無證據顯示屬被告或楊正中
    所有之物，爰不宣告沒收；又扣案之套筒板手2 支，係被告
    為附表編號5 所示竊盜犯行時所使用，惟被告否認為其所有
    ，且無證據可認被告所言非真，衡之該物亦不具違禁物之性
    質，自無從諭知沒收；至扣案之梅花扳手、微調鉗子、鐵鎚
    、十字起子、六角起子各1 支、萬能鑰匙7 支，無證據足認
    與被告相關犯行有所關連，本院自不得將之一併為沒收之宣
    告，附此陳明。
據上論斷，應依刑事訴訟法第273 條之1 第1 項、第299 條第1
項前段，刑法第2 條第1 項前段、第28條、第320 條第1 項、修
正前第321 條第1 項第3 款、第51條第5 款，刑法施行法第1 條
之1 第1 項、第2 項前段，判決如主文。
本案經檢察官楊瀚濤到庭執行職務。
中    華    民    國   100    年    3     月    31    日
                  刑事第五庭  法  官  盧軍傑
上列正本證明與原本無異。
如不服本判決，應於判決送達後10日內敘明上訴理由，向本院提
出上訴狀 (應附繕本) ，上訴於臺灣高等法院。其未敘述上訴理
由者，應於上訴期間屆滿後20日內向本院補提理由書「切勿逕送
上級法院」。
                              書記官  周玉茹
中    華    民    國   100    年    3     月    31    日
附錄本案論罪法條全文：
中華民國刑法第320條
意圖為自己或第三人不法之所有，而竊取他人之動產者，為竊盜
罪，處5 年以下有期徒刑、拘役或5 百元以下罰金。
意圖為自己或第三人不法之利益，而竊佔他人之不動產者，依前
項之規定處斷。
前二項之未遂犯罰之。
修正前中華民國刑法第321條
犯竊盜罪而有左列情形之一者，處六月以上、五年以下有期徒刑
：
一、於夜間侵入住宅或有人居住之建築物、船艦或隱匿其內而犯
    之者。
二、毀越門扇、牆垣或其他安全設備而犯之者。
三、攜帶兇器而犯之者。
四、結夥三人以上而犯之者。
五、乘火災、水災或其他災害之際而犯之者。
六、在車站或埠頭而犯之者。
前項之未遂犯罰之。
中華民國刑法第330條
犯強盜罪而有第321 條第1 項各款情形之一者，處7 年以上有期
徒刑。
前項之未遂犯罰之。
附表：
┌──┬──────┬───┬────────────┬──────┬────────┐
│編號│ 時間、地點 │被害人│       竊盜經過         │  所犯法條  │  罪名及宣告刑  │
├──┼──────┼───┼────────────┼──────┼────────┤
│ 1  │98年4月29日 │陳瀅茹│由楊正中騎乘車號610-CHT │刑法第320條 │丁金恭共同竊盜，│
│    │6時30分許   │      │號重型機車（下稱作案機車│第1項       │處有期徒刑陸月。│
│    │            │      │，車主登記謝礁坤）搭載丁│            │                │
│    │            │      │金恭，至新北市蘆洲區（原│            │                │
│    │            │      │臺北縣於99年12月25日改制│            │                │
│    │            │      │為「新北市」，原各鄉、鎮│            │                │
│    │            │      │、市改為「區」，以下同）│            │                │
│    │            │      │信義路302 巷2 號前，趁無│            │                │
│    │            │      │人在場之際，由丁金恭以不│            │                │
│    │            │      │詳鐵製外觀似鑰匙之工具（│            │                │
│    │            │      │長約4 、5 公分，非屬兇器│            │                │
│    │            │      │，未扣案）竊取陳瀅茹所有│            │                │
│    │            │      │之車號703-EFT 號重型機車│            │                │
│    │            │      │1 輛，楊正中則在旁負責把│            │                │
│    │            │      │風，得手後分別騎乘機車逃│            │                │
│    │            │      │逸。                    │            │                │
├──┼──────┼───┼────────────┼──────┼────────┤
│ 2  │98年5月27日 │楊世陽│由楊正中騎乘作案機車搭載│同上        │丁金恭共同竊盜，│
│    │5時44分許   │      │丁金恭，至新北市蘆洲區中│            │處有期徒刑陸月。│
│    │            │      │正路185 巷68弄31號前，趁│            │                │
│    │            │      │無人在場之際，由丁金恭以│            │                │
│    │            │      │上開工具竊取楊世陽所有之│            │                │
│    │            │      │車號971-EWJ 號重型機車1 │            │                │
│    │            │      │輛，楊正中則在旁負責把風│            │                │
│    │            │      │，得手後分別騎乘機車逃逸│            │                │
│    │            │      │。                      │            │                │
├──┼──────┼───┼────────────┼──────┼────────┤
│ 3  │98年9月26日 │廖立婷│由楊正中騎乘作案機車搭載│同上        │丁金恭共同竊盜，│
│    │7時27分許   │      │丁金恭，至新北市蘆洲區中│            │處有期徒刑陸月。│
│    │            │      │華街22號前，趁無人在場之│            │                │
│    │            │      │際，由丁金恭以上開工具竊│            │                │
│    │            │      │取廖立婷所有之車號963-EG│            │                │
│    │            │      │Z 號重型機車1 輛，楊正中│            │                │
│    │            │      │則在旁負責把風，得手後分│            │                │
│    │            │      │別騎乘機車逃逸。        │            │                │
├──┼──────┼───┼────────────┼──────┼────────┤
│ 4  │98年10月19日│林佳琪│由楊正中騎乘作案機車搭載│同上        │丁金恭共同竊盜，│
│    │16時10分許  │      │丁金恭，至新北市蘆洲區長│            │處有期徒刑陸月。│
│    │            │      │安街285巷1 號1 樓前，趁 │            │                │
│    │            │      │無人在場之際，由丁金恭以│            │                │
│    │            │      │上開工具竊取林佳琪所有之│            │                │
│    │            │      │車號717-CYM 號重型機車1 │            │                │
│    │            │      │輛，楊正中則在旁負責把風│            │                │
│    │            │      │，得手後分別騎乘機車逃逸│            │                │
│    │            │      │。                      │            │                │
├──┼──────┼───┼────────────┼──────┼────────┤
│ 5  │99年11月29日│林全福│丁金恭於99年11月29日5 時│刑法第321條 │丁金恭攜帶兇器竊│
│    │5時許       │      │許，發現新北市三重區河邊│第1項第3款  │盜，處有期徒刑柒│
│    │            │      │北街176 巷9 之2 號停放之│            │月。            │
│    │            │      │林全福所有車牌號碼FXG-96│            │                │
│    │            │      │8 號重型機車久未有人騎乘│            │                │
│    │            │      │，即攜帶客觀上可為兇器之│            │                │
│    │            │      │套筒扳手2 支，騎乘向不知│            │                │
│    │            │      │情之友人徐寶富借用之車牌│            │                │
│    │            │      │號碼HTX-542 號重型機車至│            │                │
│    │            │      │上開地點，以上述扳手拆卸│            │                │
│    │            │      │下車牌號碼FXG-968 號重型│            │                │
│    │            │      │機車之車牌後離去。      │            │                │
└──┴──────┴───┴────────────┴──────┴────────┘